# 请教陈版及各位大神母公司基建期试运营产出的产品，用于子公司的生产，合并抵消问题

提问人：shuidi1129 时间：2021-02-06 12:12:02
请教陈版，现有一集团内，母公司处于基建期，母公司将其试运营期间的产品销售给子公司作为原材料使用，母公司账面将该试运营产品收入冲减了在建工程，子公司用该原材料制成产成品后销售，请教陈版，合并层面抵消分录应如何处理？

回答人：chenyiwei
要考虑该项内部交易的售价是否等于该产品的可变现净值（公允价值）。
如果等于公允价值或可变现净值，则合并报表层面无需特殊处理。
如果不同于公允价值或可变现净值，则按其差额调整“存货——原材料”和在建工程成本。